臺灣臺中地方法院刑事判決　　　　　　　　　　　　九十一年度訴字第二五七號
　　公　訴　人　臺灣臺中地方法院檢察署檢察官
　　被　　　告　乙○○
右列被告因妨害自由等案件，經檢察官提起公訴（九十一年度偵字第一一０九五號）
，本院判決如左：
    主  文
乙○○以非法方法，剝奪人之行動自由，處有期徒刑參月，如易科罰金，以參佰元折
算壹日。
    事  實
一、乙○○於民國八十九年間因電信法案件經本院九十年度訴字第三一九號判處有期
    徒刑三月，現在緩刑中，乙○○與甲○○原係男女朋友關係，因甲○○欲與乙○
    ○分手，乙○○乃於九十一年六月一日上午八時十五分許，駕車尾隨甲○○之機
    車，在臺中縣沙鹿鎮臺中縣政府稅捐稽徵處分處前，將甲○○所騎乘之機車攔下
    ，二人在路旁商談許久，其後因甲○○欲上班，乙○○即要甲○○上車，並將汽
    車鑰匙交給甲○○，表明其不會對甲○○有何逾矩行為，甲○○遂上車，惟嗣因
    甲○○堅持分手，乙○○即基於妨害自由之犯意，徒手搶回鑰匙發動車子行進，
    同時以右手勾住甲○○的頭部壓在其腰際，迄至臺中縣清水鎮清水公園處，始將
    甲○○放開繼續商談，但甲○○仍表示要分手，乙○○故意虛偽表示甲○○須交
    付新臺幣 (下同)十萬元始得分手，甲○○無奈允諾乙○○的要求，乙○○於當
    日十一時許始將甲○○載至臺中縣政府稅捐稽徵處前釋放。
二、案經臺中縣警察局清水分局報告臺灣臺中地方法院檢察署檢察官偵查起訴。
    理  由
一、訊據被告乙○○對於右揭時、地所為妨害自由之犯行坦承不諱，核與被害人甲○
    ○於警訊、偵查中及本院審理時指述之情節相符，被告自白與事實相符，事證明
    確，犯行洵堪認定。
二、本件，被告以右手勾住被害人的頭部壓在其腰際之方式，對被害人施以拘禁以外
    之其他不法方法，客觀上足以侵害或限制被害人基於自由意思之決定，而欲離去
    特定處所之行動自由可能，核其所為，係犯刑法第三百零二條第一項之剝奪他人
    行動自由罪。爰審酌被告前有電信法之前科，此有臺灣臺中地方法院檢察署刑案
    資料查註紀錄表及臺灣高等法院被告全國前案紀錄表各一份在卷可考，其不知尊
    重他人意願，恃其蠻力，剝奪被害人行動自由，無顧朋友情誼，然其犯後尚知悔
    改，態度良好等一切情狀，量處如主文所示之刑，並諭知易科罰金之折算標準。
三、公訴意旨另以：被害人於同日下午二時許，電告被告無法交付十萬元及表示要報
    警，被告竟恐嚇被害人稱：被抓不過關幾年，等出來後要讓被害人死，使被害人
    心生畏懼，被害人詢問被告如何方式解決，二人始得以分手，被告表示要被害人
    交付五萬元，並約定當天下午五時許，在臺中縣清水鎮○○路、五權南路口交錢
    ，嗣經被害人報警，於當日下午五時五十五分許，在被害人於上開約定路口，將
    五萬元交予被告時，經警當場逮捕被告，認被告另涉犯刑法第三百四十六條第一
    項之恐嚇取財罪嫌等情。訊之被告對於在右開時、地，對被害人說被抓不過關幾
    年，等出來後要讓被害人死，及受交付五萬元等事實固不否認，惟否認有何恐嚇
    取財之犯行，辯稱：伊確實講了上開話語，但伊並無恐嚇被害人之意思，只想刺
    激被害人，且伊知道被害人沒有辦法拿出錢，故要求被害人拿出五萬元予伊，目
    的只是希望被害人可以與伊談和解，原僅以為被害人至現場與伊商談，沒想到被
    害人真的拿錢來，伊實非有意取得金錢等情，核與被害人在本院審理中指稱：伊
    覺得被告所說上開話語，應係在氣頭上才如此說的，伊當時並未害怕等語相符，
    足見被告將前開「關出來後要被害人死」之惡害通知被害人時，被害人並未心生
    畏怖心，顯與刑法第三百四十六條第一項恐嚇取財罪之構成要件不合，況被告主
    觀上是否確有不法所有之意圖，亦誠有疑問，此外復查無其他積極證據足資認定
    被告有何恐嚇取財之犯行，此部分不能證明被告犯罪，原應為無罪之諭知，惟因
    公訴意旨認此部分與前開有罪部分有牽連犯之裁判上一罪關係，爰不另為無罪之
    諭知，併此敘明。
據上論斷，應依刑事訴訟法第二百九十九條第一項前段，刑法第三百零二條第一項、
第四十一條第一項前段，罰金罰鍰提高標準條例第一條前段、第二條，判決如主文。
中      華      民      國    九十一    年      十      月    三十一    日
                                臺灣臺中地方法院刑事第一庭
                                    法  官  楊  曉  惠
右正本證明與原本無異。
如不服本判決，應於送達後十日內向本院提出上訴狀(須附繕本)，上訴於台灣高等
法院台中分院。
                                    書記官
中      華      民      國    九十一    年      十      月    三十一    日
附錄論罪科刑法條
刑法第三百零二條第一項：
私行拘禁或以其他非法方法，剝奪人之行動自由者，處五年以下有期徒刑、拘役或三
百元以下罰金。
